【裁判字號】    89,訴更(一),10
【裁判日期】    900531
【裁判案由】    第三人異議之訴
【裁判全文】
臺灣高等法院民事裁定  八十九年度訴更(一)字第一０號
      上  訴  人  甲○○
      法定代理人  詹宣勇
      訴訟代理人  靳家齊
                  潘欣怡
右當事人間第三人異議之訴事件，上訴人對於中華民國八十八年七月十四日臺灣桃園
地方法院八十八年度訴字第七二七號第一審判決提起上訴，並為訴之追加，該追加之
訴經本院以八十八年度上字第一０九九號裁定駁回，上訴人不服抗告最高法院，經最
高法院第一次發回更審，本院裁定如左：
      主      文
上訴人追加之訴駁回。
追加及發回前抗告訴訟費用由上訴人負擔。
      理      由
一、按原告之訴，其訴訟標的為確定判決之效力所及者，法院應以裁定駁回之，此觀
    民事訴訟法第四百六十三條準用第二百四十九條第一項第七款規定自明。
二、又已起訴之事件，在訴訟繫屬中，該訴訟之原告或被告不得更以他造為被告，就
    同一訴訟標的提起新訴或反訴，此觀民事訴訟法第二百五十三條之規定自明。所
    謂就同一訴訟標的提起新訴或反訴，不僅指後訴係就同一訴訟標的求為與前訴內
    容相同之判決而言，即後訴係就同一訴訟標的，求為與前訴內容可以代用之判決
    ，亦屬包含在內。故前訴以某請求為訴訟標的求為給付判決，而後訴以該請求為
    訴訟標的，求為積極或消極之確認判決，仍在上開法條禁止重訴之列。（最高法
    院四十六年臺抗字第一三六號判例參照）。
三、本件上訴人於第一審起訴主張被上訴人持以聲請強制執行之執行名義所示之債權
    有虛偽不實、不存在情事，請求撤銷台灣桃園地方法院八十八年度執字第三八七
    ０號強制執行程序。嗣在本院就上開債權中之新台幣一百四十五萬七千四百六十
    元部分，追加請求確認該部分債權不存在。然就有關上開債權被上訴人前已另案
    對上訴人提起請求給付借款訴訟，並經原法院、本院及最高法院判決被上訴人勝
    訴確定在案，此為上訴人所自認，並有原法院八十五年度訴字第一三六一號判決
    、本院八十六年度上字第三五二號判決影本、最高法院八十六年度台上字第三七
    九七號裁定影本在卷可稽。茲上訴人復就同一訴訟標的，在本院追加提起消極確
    認該債權不存在之訴訟，揆諸前開判例意旨，其追加之訴自非合法。至於上訴人
    主張上開給付判決確定後，已經清償消滅云云，此為可否提起他種訴訟資以救濟
    之範疇，仍不得提起與前訴可以代用之判決，尋求救濟。
四、據上論結，本件上訴人追加之訴為不合法，爰裁定如主文。
中      華      民      國    九十      年      五      月    三十一    日
                              民事第八庭
                                  審判長法  官  鄭  三  源
                                        法  官  黃  豐  澤
                                        法  官  王  淇  梓
右正本係照原本作成。
如不服本裁定，應於收受送達後十日內向本院提出抗告狀，並應繳納抗告費新台幣四
十五元正。
中      華      民      國    九十      年      六      月      六      日
                                        書記官  張  美  華


司法院資訊處製作；財團法人民間司法改革基金會備份。
